【裁判字號】    99,訴,142
【裁判日期】    990609
【裁判案由】    違反毒品危害防制條例
【裁判全文】
臺灣臺南地方法院刑事判決               99年度訴字第142號
公  訴  人  臺灣臺南地方法院檢察署檢察官
被      告  甲○○
上列被告因違反毒品危害防制條例案件，經檢察官提起公訴（98
年度毒偵字第2688號）
年度撤緩毒偵字第119號），被告就犯罪事實為有罪之陳述，經
本院合議庭裁定由受命法官獨任進行簡式審判程序，判決如下：
，本院判決如下：
    主  文
甲○○施用第一級毒品，累犯，處有期徒刑拾月，扣案之注射針
筒壹支沒收、海洛因壹小包（淨重零點零參壹公克）沒收並銷燬
之。
    事  實
一、甲○○於民國下同93年間，曾因施用毒品案件，經本院裁定
    送觀察、勒戒後，認有繼續施用毒品之傾向而裁定令入戒治
    處所施以強制戒治1年，嗣於94年11月23日停止強戒制治。
    另甲○○因違反肅清煙毒條例、麻醉藥品管理條例及妨害自
    由等案件，經臺灣臺南地方法院以96年度聲減字第466號減
    刑判決判處應執行有期徒刑3年10月（起訴書誤載為1年10月
    ）確定，於96年7月16日執行完畢出監。詎甲○○仍未戒除
    毒癮，復基於施用第一級毒品之犯意，於98年11月26日晚上
    7時許，在臺南縣關廟鄉五甲村某處，以海洛因摻水置入注
    射針筒內注射之方式，施用第一級毒品海洛因1次。嗣於98
    年11月27日上午，經警持搜索票前往臺南縣關廟鄉○○路○
    段398號甲○○住處搜索時，當場扣得甲○○所有之第一級
    毒品海洛因1小包（驗後淨重0.031公克）及注射針筒1支（
    另有扣案1包白色粉末，經送驗結果，並非毒品），隨後警
    方經其同意後，採驗其尿液送驗結果呈現嗎啡陽性反應。
二、案經行政院海岸巡防署南部地區巡防局臺南市機動查緝隊報
    請臺灣臺南地方法院檢察署檢察官偵查起訴。
    理  由
一、本件係經被告甲○○於準備程序當庭表示認罪，而經本院裁
    定以簡式審判程序審理，則依據刑事訴訟法第273條之2、同
    法第159條第2項之規定，不適用傳聞法則有關限制證據能力
    之相關規定，合先敘明。
二、上揭犯罪事實，業據被告甲○○於偵、審中坦承不諱，並有
    搜索票影本1紙、搜索扣押筆錄1份、扣押物品目錄表1紙附
    卷可稽，復有被告所有之海洛因1小包及注射針筒1支扣案可
    資佐證。又被告於警詢時所採之尿液經送驗結果，有嗎啡陽
    性反應，有高雄市立凱旋醫院於98年12月17日出具之尿液檢
    驗報告1份附卷可稽。扣案之白色粉末2小包經送驗結果，1
    包非屬毒品，另1包驗出為第一級毒品海洛因（驗後淨重0.0
    31公克），有高雄市立凱旋醫院98年12月15日出具之濫用藥
    物成品檢驗鑑定書1份附卷可憑。又被告雖於本院99年5月26
    日審理時，請求傳喚新營刑警大隊隊長鐘介元，謂可以證明
    被告此次會使用毒品是因要幫警方抓毒販云云。惟查被告上
    開辯詞，與其98年11月27日警詢時供稱其此次施用毒品係因
    ：「我這種有吸毒前科的人，看到毒品真的沒有抵抗力，拿
    到以後，因是用自己的流汗錢買的，不可能買到以後就丟掉
    ，所以一定就會施打」等語相齟齬。又查被告係於96年8月
    15日以減刑更生人身分加入美沙冬替代療法，補助期滿1年
    後，於97年7月31日轉自費治療迄今，惟發現被告仍有私自
    使用海洛因之情形，有衛生署嘉南療養院99年5月7日嘉南司
    字第0990002721號函（並附被告之病歷資料影本）及該院99
    年5月20日嘉南司字第0990003714號函及附件附卷可稽，足
    見被告係於美沙冬替代療法補助期滿後，自行不法施用海洛
    因，應可認定，其上開所辯顯然不實，是其請求傳喚新營刑
    警大隊隊長鐘介元為證人，核無必要，不予傳喚。綜上所述
    ，事證明確，被告犯行洵堪認定。
三、核被告甲○○所為，係犯毒品危害防制條例第10條第1項之
    施用第一級毒品罪。被告持有第一級毒品之低度行為已為施
    用之高度行為吸收，不另論罪。被告有上開事實欄所載之有
    期徒刑前科並於96年7月16日執行完畢出監之事實，有刑案
    資料查註紀錄表及臺灣高等法院被告前案紀錄表附卷可稽，
    其於執行完畢後，5年以內故意再犯本件有期徒刑以上之罪
    ，為累犯，應依刑法第47條第1項之規定，加重其刑。審酌
    被告施用毒品在性質上乃屬對於其自己身心健康之自我戕害
    之行為，辜負父母、師長之教誨及社會期待每一個國民均屬
    身心健康之人，能帶給社會正面意義而非負面造成社會之負
    擔，被告無視於此，不知深切反省，並審酌被告之智識教育
    程度為高中肄業、生活經濟狀況普通及被告戒毒意志不堅因
    而再犯，其事後坦承犯行以及檢察官具體求處有期徒刑1年
    等一切情狀，本院綜合上開情形，認以判處有期徒刑10月較
    為適當，爰量處如主文所示之刑，以示懲儆。又扣案之注射
    針筒1支，為被告所有，且為其施用毒品所用之物，應依刑
    法第38條第1項第2款規定，宣告沒收。扣案之海洛因1小包
    （驗後淨重0.031公克），不問屬於犯人與否，應依毒品危
    害防制條例第18條第1項前段規定宣告沒收並銷燬之。至於
    另1包扣案之白色粉末，經送驗結果，並非毒品，與被告犯
    罪無涉，自不得宣告沒收
據上論斷，應依刑事訴訟法第273條之1第1項、第299條第1項前
段，毒品危害防制條例第10條第1項、第18條第1項前段，刑法第
11條前段、第47條第1項、第38條第1項第2款，判決如主文。
本案經檢察官乙○○到庭執行職務
中    華    民    國    99    年    6    月     9     日
                  刑事第一庭    法  官  林勝利
以上正本證明與原本無異。
如不服本判決應於收受本判後10日內向本院提出上訴書狀，並應
敘述具體理由。如未敘述上訴理由者，應於上訴期間屆滿後20日
內向本院補提理由書狀（均須按他造當事人之人數附繕本）「切
勿逕送上級法院」。
                                書記官  曾國華
中    華    民    國    99    年    6    月    10     日
附錄本案論罪科刑法條全文：
毒品危害防制條例第10條：
施用第一級毒品者，處6月以上5年以下有期徒刑。
施用第二級毒品者，處3年以下有期徒刑。

司法院資訊處製作；財團法人民間司法改革基金會備份。
